【裁判字號】    97,訴,3334
【裁判日期】    970930
【裁判案由】    毒品危害防制條例
【裁判全文】
臺灣板橋地方法院刑事判決              97年度訴字第3334號
公  訴  人  臺灣板橋地方法院檢察署檢察官
被      告  甲○○
                    （另案於臺灣嘉義監獄執行中）
上列被告因違反毒品危害防制條例案件，經檢察官提起公訴（97
年度毒偵字第5489號），本院依簡式審判程序判決如下：
    主  文
甲○○施用第一級毒品，累犯，處有期徒刑捌月；扣案之注射針
筒壹支沒收。又施用第二級毒品，累犯，處有期徒刑伍月。應執
行有期徒刑拾壹月；扣案之注射針筒壹支沒收。
    事    實
一、甲○○前因妨害風化案件，經臺灣桃園地方法院以91年度桃
    簡字第460 號判處有期徒刑4 月確定，已於民國92年7 月17
    日易科罰金執行完畢。復因妨害風化案件，經本院以95年度
    簡字第401 號判處有期徒刑4 月確定，已於95年4 月17日易
    科罰金執行完畢。另因施用第二級毒品案件，經本院以94年
    度毒聲字第71號裁定送觀察、勒戒後，認無繼續施用毒品之
    傾向，於94年7 月8 日執行完畢釋放，並由臺灣板橋地方法
    院檢察署檢察官以94年度毒偵緝字第265 號為不起訴處分確
    定。仍不知悔改，於上開觀察、勒戒執行完畢釋放後5 年內
    ，基於施用第一級毒品之犯意，於97年6 月23日為警採尿前
    回溯26小時內某時（不包括其為警查獲後人身自由受拘束期
    間），在臺北縣三重市「大同公園」之公廁內，以將海洛因
    置於注射針筒加水稀釋施打手臂靜脈之方法，施用第一級毒
    品海洛因；另基於施用第二級毒品之犯意，於97年6 月23日
    晚上某時，在上揭公廁內，以將甲基安非他命置於吸食器之
    玻璃球內燒烤吸聞所生煙氣之方法，施用第二級毒品甲基安
    非他命。嗣為警於97年6 月23日凌晨3 時40分許，在臺北縣
    三重市○○○路與雙園街口查獲，並扣得甲○○所有、供其
    施用第一級毒品海洛因所用之注射針筒1 支，經警採集其尿
    液檢體送驗結果，呈鴉片類及安非他命類之陽性反應，始悉
    上情。
二、案經臺北縣政府警察局三重分局報請臺灣板橋地方法院檢察
    署檢察官偵查起訴。本院於準備程序進行中，被告就被訴事
    實為有罪之陳述，經告知被告簡式審判程序之旨，並聽取當
    事人之意見後，裁定由受命法官獨任進行簡式審判程序。
    理  由
一、上揭事實，業據被告甲○○於本院審理時認罪不諱，並有注
    射針筒1 支扣案可資佐證。且被告為警查獲後，經警於97年
    6 月23日採集其尿液檢體送驗結果，呈鴉片類及安非他命類
    陽性反應，此有臺北縣政府警察局三重分局被移送者姓名代
    碼對照表、臺灣檢驗科技股份有限公司97年7 月4 日濫用藥
    物檢驗報告各1 份附卷可稽。查海洛因經注射或吸入人體後
    ，約80% 於24小時內自尿中排出，一般而言，尿液中能否驗
    出嗎啡陽性反應與其投與量、投與途徑、採尿時間、個人體
    質及檢測方法之靈敏度有關，國外曾有文獻報導注射6 毫克
    之海洛因鹽酸鹽，其代謝物嗎啡之平均可檢出時限約為26小
    時；又甲基安非他命經口服投與後約70% 於24小時內自尿中
    排出，約90% 於96小時內自尿中排出，由於甲基安非他命成
    分之檢出與其投與方式、投與量、個人體質、採尿時間與檢
    測儀器之精密度等諸多因素有關，因此僅憑尿液中呈安非他
    命陽性反應，並無法確實推算吸食時間距採集時間之長短，
    惟依上述資料推斷，最長可能不會超過4 日，均經行政院衛
    生署藥物食品檢驗局分別以81年9 月8 日（81）藥檢壹字第
    8114885 號、81年2 月8 日（81）藥檢一字第001156號函述
    綦詳，為本院承辦毒品案件職務上所已知。被告上開採尿送
    驗結果，既呈鴉片類及安非他命類陽性反應，足以擔保其自
    白確與事實相符。至於被告施用海洛因之確切時間，因其不
    復精確記憶，泛稱係於查獲前2 、3 天施用云云，惟依上揭
    說明，堪認係於97年6 月23日為警採尿前回溯26小時內某時
    （不包括其為警查獲後人身自由受拘束期間）施用無疑。此
    外，被告曾受如上揭事實欄第一項所示之觀察、勒戒執行完
    畢，亦有臺灣高等法院被告前案紀錄表可考，其於受觀察、
    勒戒之執行完畢釋放後5 年內，再犯本案施用毒品罪，自應
    依法訴追處罰。綜上所述，本案事證明證，被告犯行堪予認
    定。
二、查海洛因、甲基安非他命分別係屬毒品危害防制條例所定之
    第一級、第二級毒品。是核被告所為，係犯毒品危害防制條
    例第10條第1 項之施用第一級毒品罪及同條第2 項之施用第
    二級毒品罪。其持有第一級毒品海洛因、第二級毒品甲基安
    非他命之低度行為，各為施用之高度行為所吸收，均不另論
    罪。所犯上開二罪，犯意各別，行為互殊，應予分論併罰。
    又被告前有如上揭事實欄第一項所示之有期徒刑執行完畢紀
    錄，有臺灣高等法院被告前案紀錄表可稽，其於受有期徒刑
    之執行完畢後，5 年以內故意再犯本案有期徒刑以上之上開
    二罪，均為累犯，應依刑法第47條第1 項加重其刑。爰審酌
    被告前因施用毒品，曾接受觀察、勒戒之執行完畢，仍不思
    戒斷惡習，再次漠視法令而犯本罪，非但戕害健康，對於社
    會風氣、治安亦潛有相當危害，惟念其施用毒品所生惡害，
    實以自戕身心健康為主，對於他人生命、身體、財產等法益
    ，尚無重大明顯之實害，兼衡其智識程度、犯罪之動機、目
    的、手段暨於本院審理時坦承犯行，態度尚佳，已有悔意等
    一切情狀，分別量處如主文所示之刑，並定其應執行刑，以
    示懲儆。扣案之注射針筒1 支，為被告所有、供其犯本案施
    用第一級毒品罪所用之物，業據被告供認在卷，爰依刑法第
    38條第1 項第2 款規定宣告沒收。
據上論斷，應依刑事訴訟法第273 條之1 第1 項、第299 條第1
項前段，毒品危害防制條例第10條第1 項、第2 項，刑法第11
條前段、第47條第1 項、第51條第5 款、第38條第1 項第2 款，
判決如主文。
本案經檢察官謝岳龍到庭執行職務。
中    華    民    國    97    年    9     月    30    日
                  刑事第十二庭  法  官  朱嘉川
以上正本證明與原本無異。
如不服本判決，應於送達後10日內向本院提出上訴狀（應敘述具
體理由，並附繕本）。
                                書記官  陳聖儒
中    華    民    國    97    年    9     月    30    日
附錄本案論罪科刑法條全文：
毒品危害防制條例第10條
施用第一級毒品者，處6 月以上5 年以下有期徒刑。
施用第二級毒品者，處3 年以下有期徒刑。


司法院資訊處製作；財團法人民間司法改革基金會備份。
